# BOT污水处理厂的预计修理费用的折现率的确定

提问人：hslq009 时间：2015-01-16 00:37:13
请问陈版，BOT污水处理厂的预计修理费用的折现率的确定是如何确定的呀？计学撮要里面有具体讲解没？请给予指导，谢谢

回答人：chenyiwei
折现率的选择应遵循IAS 37的规定，根据IAS 37第 47 段：The discount rate (or rates) shall be a pre-tax rate (or rates) that reflect(s)
current market assessments of the time value of money and the risks specific to the liability. The discount rate(s) shall not reflect risks for which future cash flow estimates have been adjusted.即要考虑资金时间价值和该项预计负债的特定风险。一般采用的折现率是同期贷款利率。